臺灣新竹地方法院刑事判決
109年度易字第989號
公  訴  人  臺灣新竹地方檢察署檢察官
被      告  郭政邑



上列被告因竊盜等案件，經檢察官提起公訴（109年度偵字第108
74、11450號），因被告於準備程序進行中，就被訴事實為有罪
之陳述，經本院告知簡式審判程序意旨，並聽取當事人之意見後
，裁定改依簡式審判程序審理，判決如下：
    主      文
郭政邑犯過失傷害罪，處有期徒刑肆月，如易科罰金，以新臺幣
壹仟元折算壹日。又共同犯攜帶兇器罪，處有期徒刑肆月，如易
科罰金，以新臺幣壹仟元折算壹日。應執行有期徒刑柒月，如易
科罰金，以新臺幣壹仟元折算壹日。
    事實及理由
一、犯罪事實：
　㈠郭政邑於民國109年8月1日上午10時許，騎乘車牌號碼000-00
    0號普通重型機車（下稱上開機車）後載范安沛，沿新竹縣
    湖口鄉八德路2段由南往北方向行駛，嗣於同日上午10時7分
    許，行經八德路2段142巷旁時，本應注意車前狀況，並隨時
    採取必要之安全措施，而依當時天候晴、日間有自然光線、
    柏油路面乾燥無缺陷、視距良好等情形，並無不能注意之情事
    ，竟因騎車分心，疏未注意前方狀況，追撞同向前方楊永滕
    騎乘之車牌號碼000-0000號普通重型機車，致楊永滕人車倒
    地，因而受有頭部未明示部位鈍傷、左側肩膀挫傷、未明示
    側性手肘挫傷、未明示側性前臂挫傷、右側手部挫傷、左側
    手部挫傷、下背和骨盆挫傷、左鎖骨閉鎖性骨折、未明示側
    性大腿挫傷、未明示側性膝部挫傷、未明示側性小腿挫傷、
    未明示側性足部挫傷、左側鎖骨骨幹移位粉碎性骨折、左腕
    部撕裂傷、四肢及背部多處大面積擦傷之傷害。
  ㈡郭政邑於民國109年8月3日凌晨2時40分許，騎乘上開機車後
    載謝劭偉，於行經新竹縣新豐鄉松柏街與德昌街交岔路口時
    ，共同意圖為自己不法之所有，基於竊盜之犯意聯絡，趁無人
    注意之際，由郭政邑以客觀上足以對人之生命、身體安全構
    成危害，具有危險性之六角扳手（未扣案）拆卸竊取林哲永
    所有之車牌號碼000-000號普通重型機車龍頭（業已查扣發
    還林哲永），謝劭偉則跨坐在林哲永機車上把風，迨郭政邑
    得手後即將該龍頭交由謝劭偉持有保管，一同乘載上開機車
    離開現場。
二、本案證據，均引用附件檢察官起訴書之記載。另補充被告郭
    政邑（下逕稱其姓名，不再贅加「被告」之訴訟上稱謂）於
    本院準備程序時之自白。
三、論罪科刑：
　㈠核郭政邑就前開犯罪事實欄㈠所為，係犯刑法第284條前段之
    過失傷害罪，就前開犯罪事實欄㈡所為，則係犯刑法第321條
    第1項第3款之攜帶兇器竊盜罪。
　㈡郭政邑與謝劭偉就前開犯罪事實欄㈡所為，有犯意聯絡及行為
    分擔，應論以共同正犯。
　㈢減刑部分：
　1.被告於前開犯罪事實欄㈠肇事後停留現場，於到場處理之司
    法警察尚未知悉肇事者為何人前，即已主動坦承肇事，並自
    首而接受裁判，有現場照片附卷可參，爰依刑法第62條前段
    自首之規定，減輕其刑。
　2.前開犯罪事實欄㈡部分：按犯罪之情狀顯可憫恕，認科以最
    低度刑仍嫌過重者，得酌量減輕其刑，刑法第59條定有明文
    。而所謂犯罪之情狀顯可憫恕者，應審酌其犯罪有無特殊之
    原因與環境，在客觀上足以引起一般同情，暨宣告法定低度
    刑，是否猶嫌過重等因素，以為判斷。查郭政邑與謝劭偉共
    犯前開犯罪事實欄㈡所示竊盜罪時，郭政邑雖有使用該當於
    刑法兇器定義之前揭扳手，惟其2人於行竊時係趁四下無人
    之際之深夜為之，對他人之生命、身體安全所構成之潛在危
    害甚低，犯罪之手段尚屬平和，並未造成林哲永受有其他法
    益之損害，且2天後林哲永即已尋回失竊之把手，有贓物認
    領保管單在卷可參，犯罪造成之損害亦非嚴重，加諸郭政邑
    始終坦承犯罪，知悉己身所為非是，本院衡酌刑法第321條
    加重竊盜罪之最輕法定本刑為有期徒刑6月，以其此部分之
    犯罪情節觀之，應屬法重而情輕，在客觀上足以引起一般人
    之同情，爰依刑法第59條規定，酌減其刑，以勵其自新。
　㈣爰以行為人之責任為基礎，審酌因被告本案之過失行為，致
    楊永滕受有上開傷害，傷勢非輕，另與謝劭偉恣意竊取他人
    財物，造成林哲永財產法益受有損害，並無端遭受生活上之
    不便，所為實均無足取，本均當從重量刑。惟念及被告始終
    坦承犯行，知悉己身所為非是，所竊得之贓物也已經林哲永
    具狀領回，兼衡郭政邑之生活狀況、智識程度、素行、與謝
    劭偉犯罪參與之程度及分工有別等一切情狀後，分別量處如
    主文所示之刑，並定其應執行刑如主文所示，及均諭知易科
    罰金之折算標準。
　㈤而郭政邑行竊時使用之扳手並未扣案，本院衡酌該扳手之價
    值低微，不論是否沒收或追徵，均無妨被告罪責、刑罰預防
    目的之評價，既欠缺刑法上重要性，為避免開啟助益甚微之
    沒收或追徵程序，過度耗費訴訟資源而無助於目的之達成，
    本於比例原則，就此不予另行宣告沒收或追徵，併予敘明。
據上論斷，應依刑事訴訟法第273條之1第1項、第299條第1項前
段、第310條之2、第454條第2項，判決如主文。
本案經檢察官黃依琳提起公訴，檢察官翁旭輝到庭執行職務。
中　　華　　民　　國　　110 　年　　4 　　月　　14　　日
                    刑事第四庭  法　官　楊祐庭
以上正本證明與原本無異。
如不服本判決應於收受本判決後20日內向本院提出上訴書狀，上
訴書狀應敘述具體理由。上訴書狀未敘述上訴理由者，應於上訴
期間屆滿後20日內補提理由書狀於本院(均須按他造當事人之人
數附繕本 )「切勿逕送上級法院」。 
中　　華　　民　　國　　110 　年　　4 　　月　　14　　日
                                書記官  陳紀語
附錄本案論罪科刑法條：
刑法第284條：
因過失傷害人者，處一年以下有期徒刑、拘役或十萬元以下罰金
；致重傷者，處三年以下有期徒刑、拘役或三十萬元以下罰金。
刑法第321條：
犯前條第一項、第二項之罪而有下列情形之一者，處六月以上五
年以下有期徒刑，得併科五十萬元以下罰金：
一、侵入住宅或有人居住之建築物、船艦或隱匿其內而犯之。
二、毀越門窗、牆垣或其他安全設備而犯之。
三、攜帶兇器而犯之。
四、結夥三人以上而犯之。
五、乘火災、水災或其他災害之際而犯之。
六、在車站、港埠、航空站或其他供水、陸、空公眾運輸之舟、
    車、航空機內而犯之。
前項之未遂犯罰之。
附件：
臺灣新竹地方檢察署檢察官起訴書
                                    109年度偵字第10874號
                                               第11450號
　　被　　　告　郭政邑　男　28歲（民國00年0月00日生）
　　　　　　　　　　　　住新竹縣○○鄉○○村○○000○0號
　　　　　　　　　　　　　3樓
　　　　　　　　　　　　國民身分證統一編號：Z000000000號
                        （另案在法務部○○○○○○○○附
                          設勒戒處所執行觀察勒戒中）
                謝劭偉　男　24歲（民國00年0月0日生）
　　　　　　　　　　　　住新竹縣○○鎮○○路0段000巷000
　　　　　　　　　　　　　號
　　　　　　　　　　　　國民身分證統一編號：Z000000000號
上列被告等因竊盜等案件，業經偵查終結，認應提起公訴，茲將
犯罪事實及證據並所犯法條分敘如下：
　　　　犯罪事實
一、郭政邑於民國109年8月1日上午10時7分許，騎乘車牌號碼00
    0-000號普通重型機車後載范安沛，沿新竹縣湖口鄉八德路2
    段由南往北方向行駛，行經八德路2段142巷旁，本應注意車
    前狀況，並隨時採取必要之安全措施，而依當時天候晴、日
    間自然光線、柏油路面、乾燥、無缺陷、視距良好等一切情形
    ，客觀上並無不能注意之情事，竟疏未注意及此，未注意車前
    狀況，追撞同向前方楊永滕騎乘之車牌號碼000-0000號普通
    重型機車，致楊永滕人車倒地，因而受有頭部未明示部位鈍
    傷、左側肩膀挫傷、未明示側性手肘挫傷、未明示側性前臂
    挫傷、右側手部挫傷、左側手部挫傷、下背和骨盆挫傷、左
    鎖骨閉鎖性骨折、未明示側性大腿挫傷、未明示側性膝部挫
    傷、未明示側性小腿挫傷、未明示側性足部挫傷、左側鎖骨
    骨幹移位粉碎性骨折、左腕部撕裂傷、四肢及背部多處大面
    積擦傷等傷害。
二、謝劭偉前因公共危險案件，經臺灣新竹地方法院以104年度
    竹北交簡字第378號判決判處有期徒刑2月確定，於105年3月
    10日易科罰金執行完畢。詎仍不知悔改，其與郭政邑共同意
    圖為自己不法之所有，基於竊盜之犯意聯絡，於109年8月3日
    凌晨2時42分許，由郭政邑騎乘車牌號碼000-000號普通重型
    機車後載謝劭偉，至新竹縣新豐鄉松柏街與德昌街交岔路口
    ，趁無人注意之際，由郭政邑以客觀上足以作為兇器使用之
    六角扳手（未扣案）拆卸竊取林哲永所有之車牌號碼000-00
    0號普通重型機車之龍頭（業由警方查扣後發還林哲永），
    謝劭偉則跨坐在林哲永機車上把風接應，迨郭政邑得手後即
    將該龍頭交由謝劭偉持有保管，並乘坐郭政邑騎乘之上開機
    車離去。嗣林哲永發現機車龍頭遭竊後報警處理，經警調閱
    監視器錄影畫面，而查悉上情。
三、案經楊永滕、林哲永訴由新竹縣政府警察局新湖分局報告偵
    辦。
　　　　證據並所犯法條
一、證據清單及待證事實：
（一）犯罪事實一部分：
編號 證據名稱 待證事實 1 被告郭政邑於偵查中之自白 坦承於上開時、地騎車未注意車前狀況，追撞同向前方告訴人楊永滕騎乘之機車，而肇事致告訴人楊永滕受傷之事實。 2 證人即告訴人楊永滕於警詢時及偵查中之證述 證明告訴人楊永滕於上開時、地與被告發生交通事故而受傷之事實。 3 車輛詳細資料報表、證號查詢機車駕駛人資料、道路交通事故現場圖、道路交通事故調查報告表㈠、㈡各1份、道路交通事故照片14張、監視器錄影畫面翻拍照片1張、行車紀錄器錄影畫面翻拍照片5張 證明本件交通事故發生經過之事實。 4 天主教仁慈醫療財團法人仁慈醫院乙種診斷證明書、聯新國際醫院診斷證明書各1份、告訴人楊永滕傷勢照片10張 證明告訴人楊永滕於本件交通事故發生後，受有犯罪事實欄所載傷害之事實。 
（二）犯罪事實二部分：
編號 證據名稱 待證事實 1 被告郭政邑於警詢時及偵查中之自白 坦承上開加重竊盜犯行之全部犯罪事實。 2 被告謝劭偉於偵查中之自白 坦承上開加重竊盜犯行之全部犯罪事實。 3 證人即告訴人林哲永於警詢時之證述 證明告訴人林哲永所有之機車龍頭遭竊之事實。 4 扣押筆錄、扣押物品目錄表、贓物認領保管單各1份、監視器錄影畫面翻拍照片2張、現場及贓物照片6張、車號查詢機車車籍資料2紙 證明被告2人上開加重竊盜犯行之事實。 
二、核被告郭政邑所為，係犯刑法第284條前段之過失傷害、第3
    21條第1項第3款之加重竊盜等罪嫌；被告謝劭偉所為，係犯
    刑法第321條第1項第3款之加重竊盜罪嫌。被告等2人就上開
    加重竊盜犯行，有犯意聯絡及行為分擔，請論以共同正犯。又被
    告郭政邑所涉過失傷害及加重竊盜犯行，罪名不同，行為互
    殊，請予分論併罰。另被告謝劭偉前有如犯罪事實欄所載之
    犯罪科刑及執行情形，有刑案資料查註紀錄表在卷可按，於
    受有期徒刑之執行完畢後，5年以內故意再犯本件有期徒刑
    以上之罪，為累犯，請參照大法官釋字第775號解釋意旨，
    審酌是否依刑法第47條第1項規定加重其刑。
三、依刑事訴訟法第251條第1項提起公訴。
　　此　  致
臺灣新竹地方法院
中　　華　　民　　國　 109　　年　　11　　月　　11　　日
　　　　　　　　　　　　　　　檢　察　官  黃 依 琳
本件證明與原本無異
中　　華　　民　　國　 109　　年　　11　　月　　25　　日
　　　　　　　　　　　　　　　書  記  官  邱 寶 範